cs: Konstrukce klipsu na sáček: Svorka; Kolečková svorka; Posunovací svorka; Pružinová svorka/kolíček; Otočný klipový uzávěr; Jiné
pt-BR: Estilo de prendedor de saco: Braçadeira; Rolo; Deslizante; Mola; Fecho twist lock; Outro
it: Stile della clip per sacchetti: Morsetto; Rullo; A scorrimento; Primavera; Chiusura a rotazione; Altro
sk-SK: Typ pracky na tašku: Svorka; Zvinovací; Posuvný; Pružinový; Otočný zámok; Iné
lt-LT: Maišelio spaustuko stilius: Spaustukas; Su ritinėliu; Slankiojantis; Spyruoklinis; Su pasukamu užraktu; Kita
ru: Тип зажима для пакета: Защелка; Роликовый; Скользящий; Пружинный; Поворотный замок; Другой
de: Verschlussclip-Stil: Zwinge; Rollfuß; Slide; Feder; Drehriegel; Sonstiges
bg-BG: Стил на закопчаване за чанта: Щипка; Плъзгащ се уплътнител; Плъзгач; Щипки с пружина; Завъртане; Друго
pt-PT: Estilo de clipe de saco: Grampo; Com rolo; Clip; Mola; Fechadura giratória; Outro
da: Poseklemmestil: Klemme; Ruller; Skyder; Fjeder; Drejelås; Andet
fr: Style de clip de fermeture du sac: Bride; Rouleau; À enfiler; Printemps; Verrouillage rotatif; Autre
hu: Táskaklip stílus: Bilincs; Görgő; Csúszó; Rugó; Elfordítható zár; Egyéb
th: รูปแบบตัวล็อคกระเป๋า: แบบหนีบ; แบบลูกกลิ้ง; แบบเลื่อน; แบบสปริง; แบบบิดล็อค; อื่นๆ
nl: Tasclipstijl: Klem; Roller; Schuifsluiting; Clipsluiting; Draaisluiting; Overig
sv: Typ av påsklämma: Klämma; Rullklämma; Skjutlås; Fjäderklämma; Vridlås; Övrigt
sl-SI: Slog sponke za torbo: Objemka; Valjček; Natikači; Vzmetna, fleksibilna; Zaklep z obratom; Druga
ro-RO: Stilul clemei pentru saci: Clemă; Tip rolă; Tip slider; Cu arc; Cu blocare prin răsucire; Altele
pl: Typ klipsa: Zacisk; Rolkowy; Przesuwny; Sprężynowy; Zamknięcie obrotowe; Pozostałe
hr-HR: Stil kopče za torbu: Stezaljka; Valjak; Klizno; S oprugom; Brava s ključem; Ostalo
zh-TW: 包夾樣式: 夾具; 滾軸式; 滑軌式; 彈簧式; 扭鎖; 其他
zh-CN: 包夹式: 夹扣式; 滚轮式; 滑动式; 弹簧式; 旋锁式; 其他
vi: Kiểu kẹp túi: Kẹp; Cuốn; Trượt; Lò xo; Khóa vặn; Khác
en: Bag clip style: Clamp; Roller; Slide; Spring; Twist lock; Other
ko: 봉지 클립 스타일: 클램프; 롤러; 슬라이드; 봄; 트위스트락; 기타
tr: Torba klipsi tarzı: Kelepçe; Rulolu; Sürgülü; Yaylı; Döner kilit; Diğer
es: Estilo de clip para bolsa: Pinza; Rodillo; Chancla; Primavera; Cierre giratorio; Otros
fi: Laukun klipsin tyyli: Puristin; Rullasulkija; Liukulukko; Jousiklipsi; Kierresulkija; Muu
el: Τύπος κλιπ σακούλας: Σφιγκτήρας; Ρολό; Συρόμενο; Με ελατήριο; Περιστροφικό κλείσιμο; Άλλο
nb: Veskeklips-stil: Klemme; Rulle; Lysbilde; Vår; Vrilås; Annet
ja: バッグクリップスタイル: クランプ; ローラー; スライド; スプリング; ツイストロック; その他